Minutes et répertoires du notaire Charles DUPUYS, 29 janvier 1683 - 25 juin 1726 (étude XXXIV)
Archives nationales
- Minutes de Charles DUPUYS, 2 janvier 1683 - août 1726; MC/ET/XXXIV/227 - MC/ET/XXXIV/438
  - Minutes. 1715, janvier - 1715, février, janvier 1715 - février 1715; MC/ET/XXXIV/378
    - Coquerel (Jean) maître horloger à Paris § Transaction de la veuve de .., 27 février 1715; MC/ET/XXXIV/378
      accord; Coquerel, Jean
  - Minutes. 1715, mars - 1715, avril, mars 1715 - avril 1715; MC/ET/XXXIV/379
    - Desmoulins (Noel) doreur rue de la Joaillerie § Quittance et mainlevée, 26 mars 1715; MC/ET/XXXIV/379
      quittance; Desmoulins, Noël
    - Gros (Pierre) doreur rue Troussevache § quittance et mainlevée, 26 mars 1715; MC/ET/XXXIV/379
      quittance; Gros, Pierre
    - Furet (André) maître horloger rue de Gesvres § Quittance et mainlevée, 26 mars 1715; MC/ET/XXXIV/379
      quittance; Furet, André
    - Sandrier (Louis) maître horloger; rue de la Lanterne § Quittance et mainlevée, 26 mars 1715; MC/ET/XXXIV/379
      quittance; Sandrier, Louis
    - Florat (Pierre), marchand orfèvre joaillier, rue de la Vieille Joaillerie § Décharge, 6 avril 1715; MC/ET/XXXIV/379
      décharge; Florat, Pierre
    - orfèvre (alloué) § Contrat pour 12 ans entre Charles Duplessis, maître paulmier, et Pierre Mosin, marchand orfèvre au profit de Charles Duplessis, âgé de 7 ans, fils de Charles. Logé, nourri par son maître. Moyennant 300 livres. (âge légal - 10 ans), 28 avril 1715; MC/ET/XXXIV/379
    - Mosin (Pierre), marchand orfèvre, sur le quai Neuf § Alloué, 28 avril 1715; MC/ET/XXXIV/379
      contrat de travail; Mosin, Pierre
  - Minutes. 1715, mai - 1715, juin, mai 1715 - juin 1715; MC/ET/XXXIV/380
    - Contrat de mise en apprentissage de graveur, pour 6 ans, entre Pierre Florat, orfèvre, et Thomas-Antoine Gentilhomme, maître graveur, au profit de Pierre Florat fils, âgé de 12 ans, logé, nourri et blanchi par son maître moyennant 400 livres., 1er mai 1715; MC/ET/XXXIV/380
      contrat d'apprentissage; Florat, Pierre (fils); Florat, Pierre (père); Gentilhomme, Thomas Antoine; graveur; orfèvre
    - Le Gentilhomme (Thomas Antoine) maître graveur rue Saint Jacques de la Boucherie § apprentissage, 1er mai 1715; MC/ET/XXXIV/380
      contrat d'apprentissage; Le Gentilhomme, Thomas Antoine
    - Lestourmy (Jean Baptiste) brodeur et Marguerite Angeliques Rousseau, sa femme, Montagne Sainte Geneviève § bail à .., 12 mai 1715; MC/ET/XXXIV/380
      bail; Lestourmy, Jean Baptiste
    - Rousseau (Pierre) entrepreneur de bâtiments rue de Versailles § obligation, 19 mai 1715; MC/ET/XXXIV/380
    - Vachette (Pierre) Serrurier rue Neuve Saint Eustache § Mariage de .., 12 juin 1715; MC/ET/XXXIV/380
      contrat de mariage; Vachette, Pierre
    - Paillard (Pierre) marchand tapissier rue de la Poterie § Mariage de la fille de .., 12 juin 1715; MC/ET/XXXIV/380
      contrat de mariage; Paillard, Pierre
    - Rousseau (Pierre) entrepreneur de bâtiments rue de Versailles § obligation, 14 juin 1715; MC/ET/XXXIV/380
  - Minutes. 1715, juillet - 1715, septembre, juillet 1715 - septembre 1715; MC/ET/XXXIV/381
    - Rousseau (Pierre) entrepreneur de bâtiments rue de Versailles § obligation et transport, 11 juillet 1715; MC/ET/XXXIV/381
    - Pottier (Vaast) maître serrurier rue dit Clos Jargeau § Mariage de .., 14 juillet 1715; MC/ET/XXXIV/381
      contrat de mariage; Pottier, Vaast
    - Constitution concernant Jacques Hellart, peintre du roi, à Versailles., 20 juillet 1715; MC/ET/XXXIV/381
    - Ciseleur (alloué) § Contrat pour 4 ans entre Jacques Quiset, bourgeois de Paris, et Claude Brigeon, ciseleur, au profit de Jacques Paul Quiret, âgé de 13 ans, fils de Jacques. Logé et nourri par son maître. Moyennant 100 livres., 22 juillet 1715; MC/ET/XXXIV/381
    - Brigeon (Claude) ciseleur Cloître Saint-Jean de Latran § alloué, 22 juillet 1715; MC/ET/XXXIV/381
      Brigeon, Claude
    - Mathieu (Jean) ébéniste; Saint Jean de Latran § Consentement, 13 août 1715; MC/ET/XXXIV/381
      Mathieu, Jean
    - Cerisier (Jean) marchand joaillier à Angers § liquidation et partage, 6 septembre 1715; MC/ET/XXXIV/381
      partage; Cerisier, Jean
  - Minutes. 1715, octobre - 1715, décembre, octobre 1715 - décembre 1715; MC/ET/XXXIV/382
    - Martinot (Jerome) maître horloger Cour du Palais § apprentissage, 9 octobre 1715; MC/ET/XXXIV/382
      contrat d'apprentissage; Martinot, Jérome
    - Rossignol (Philippe) marchand tapissier quai Malaquais § procuration générale, 15 octobre 1715; MC/ET/XXXIV/382
      procuration; Rossignol, Philippe
    - Vatrin (Bernard) Maçon privilégié suivant la cour rue des Sept Voies § Devis et marché (réparations), 25 octobre 1715; MC/ET/XXXIV/382
      devis; marché; Vatrin, Bernard
    - Boullemer (Antoine) maître tapissier rue de la Lanterne § procès-verbal, 29 octobre 1715; MC/ET/XXXIV/382
      Boullemer, Antoine
    - Gagnon (Nicolas) maçon à Argenteuil § bail à rente, 3 novembre 1715; MC/ET/XXXIV/382
      bail; Gagnon, Nicolas
    - Regnault (François) marchand faïencier rue des Hauts Moulins § bail à -, 5 novembre 1715; MC/ET/XXXIV/382
      bail; Regnault, François
    - Desplanques (Lievain), orfèvres, rue Froidmanteau § Procuration, 20 novembre 1715; MC/ET/XXXIV/382
      procuration; Desplanques, Lievain
    - Délibérations des curé et marguilliers de Saint-Martial concernant le sieur Liévain, architecte (extrait)., 21 novembre 1715; MC/ET/XXXIV/382
      délibération; Liévain, Nicolas (16..-17..); architecte
    - Délibérations des curé et marguilliers de Saint-Martial concernant le sieur Serouge, architecte (extrait)., 21 novembre 1715; MC/ET/XXXIV/382
      délibération; Serouge (M.); architecte
    - Planié (Jean) maître maçon rue Saint Victor § Liquidation et constitution, 26 novembre 1715; MC/ET/XXXIV/382
      constitution de rente; Planié, Jean
    - Tournant (Charles) dit Saint Germain maçon rue Cocatrix § Bail, 16 décembre 1715; MC/ET/XXXIV/382
      bail; Tournant, Charles
    - Rousseau (Pierre) entrepreneur de bâtiments rue de Versailles § Compte et obligation, 22 janvier 1716; MC/ET/XXXIV/382
  - Minutes. 1716, janvier - 1716, février, janvier 1716 - février 1716; MC/ET/XXXIV/383
    - Rousseau (Pierre) entrepreneur de bâtiments rue de Versailles § Désistement, 10 janvier 1716; MC/ET/XXXIV/383
    - Rousseau (Hiérome) maître maçon, entrepreneur de bâtiments rue du Gros Chenet § transaction, 10 février 1716; MC/ET/XXXIV/383
      accord; Rousseau, Hiérome
    - Donay (Pierre), peintre, à Epernay § Apport, 11 février 1716; MC/ET/XXXIV/383
      dépôt d'argent; Donay, Pierre
    - Rousseau (Pierre) entrepreneur de bâtiments rue de Versailles § Quittance, 13 février 1716; MC/ET/XXXIV/383
      quittance; Rousseau, Pierre
  - Minutes. 1716, mars - 1716, avril, mars 1716 - avril 1716; MC/ET/XXXIV/384
    - Rosen (Conrad de) maréchal de France § Testament de Conrad de Rosen Apport, 18 mars 1716; MC/ET/XXXIV/384
      testament; Rosen, Conrad de
    - Rousseau (Pierre) entrepreneur de bâtiments rue de Versailles § transaction, 27 mars 1716; MC/ET/XXXIV/384
      accord; Rousseau, Pierre
    - Venard (Etienne) dessinateur rue du Bac § transport, 31 mars 1716; MC/ET/XXXIV/384
      Venard, Etienne
  - Minutes. 1716, mai - 1716, juillet, mai 1716 - juillet 1716; MC/ET/XXXIV/385
    Original de billet, exécution de l'édit du roi du mois de mai 1716, mai-juin.
    - Testart (Toussaint) marchand orfèvre rue Saint Louis § Inventaire après décès de .., 4 mai 1716; MC/ET/XXXIV/385
      inventaire; Testart, Toussaint
    - Rousseau (Pierre) entrepreneur de bâtiments rue de Versailles § Convention, 8 juin 1716; MC/ET/XXXIV/385
    - Devillers (François), orfèvre et joaillier ordinaire du roi, à Paris § Mariage du fils de feu .., 10 juin 1716; MC/ET/XXXIV/385
      contrat de mariage; Devillers, François
    - Testart (Toussaint), marchand orfèvre, rue Saint-Louis § Mariage de la fille de feu .., 10 juin 1716; MC/ET/XXXIV/385
      contrat de mariage; Testart, Toussaint
    - Devillers (François), orfèvre ordinaire du roi, Hôtel royal des Gobelins § Mariage de .., 10 juin 1716; MC/ET/XXXIV/385
    - Jarry (Richard), marchand orfèvre, au Pont au Change § Constitution, 20 juin 1716; MC/ET/XXXIV/385
      constitution de rente; Jarry, Richard
    - Jacob (Guillaume), marchand orfèvre, rue de Gesvres § Apport, 8 juillet 1716; MC/ET/XXXIV/385
      dépôt d'argent; Jacob, Guillaume
    - Frizon (Antoine) maître horloger quai des Orfèvres § Mainlevée, 30 juillet 1716; MC/ET/XXXIV/385
      Frizon, Antoine
  - Minutes. 1716, mai - 1716, juin, mai 1716 - juin 1716; MC/ET/XXXIV/386
    - Coquerel (Jean) maître horloger rue de la Tabletterie § Présentation de billet et 3 juillet 1716 - XXXIV 1387, MC/ET/XXXIV/386
      Coquerel, Jean
  - Minutes. 1716, mai - 1716, juin, mai 1716 - juin 1716; MC/ET/XXXIV/387
    - Cavin (François) marchand tapissier rue de la Savaterie § présentation de billet, 2 juin 1716; MC/ET/XXXIV/387
      Cavin, François
    - Lebrun (Antoine), marchand orfèvre, quai des Orfèvres § Présentation de billet, 4 juin 1716; MC/ET/XXXIV/387
      Lebrun, Antoine
    - Moré (Simon), marchand orfèvre, pont Notre-Dame § Présentation de billet, 5 juin 1716; MC/ET/XXXIV/387
      Moré, Simon
  - Minutes. 1716, août - 1716, décembre, août 1716 - décembre 1716; MC/ET/XXXIV/388
    - Obligation et surséance concernant Jacques Oudry, maître peintre, directeur de l'Académie Saint-Luc, sur le Pont Notre-Dame., 12 août 1716; MC/ET/XXXIV/388
      obligation; Notre-Dame (pont); Oudry, Jacques; peintre; directeur d'établissement d'enseignement
    - Perichon (Etienne Antoine) maître graveur à Paris § obligation et Surceance, 12 août 1716; MC/ET/XXXIV/388
      obligation; Perichon, Etienne Antoine
    - Tessier (Arnoult), maître peintre, sur le Pont Notre Dame § bail, 21 août 1716; MC/ET/XXXIV/388
      bail; Tessier, Arnoult
    - Maffet (Alexis), orfèvre, rue de la Pelleterie § Mariage de .., 29 septembre 1716; MC/ET/XXXIV/388
      contrat de mariage; Maffet, Alexis
    - Pauret (Jean) peintre, à Paris § Donation à la veuve de .., 27 octobre 1716; MC/ET/XXXIV/388
      donation; Pauret, Jean
    - Gaudron (Pierre), marchand orfèvre, à Pontoise § Déclaration, 9 novembre 1716; MC/ET/XXXIV/388
      déclaration; Gaudron, Pierre
    - Law (Jean de) directeur de banque place Louis Le Grand § Transport de rente, 18 novembre 1716; MC/ET/XXXIV/388
      transport de droits
    - Prinet (Eustache Romain), marchand orfèvre, à Chevreuse § Mariage de .., 22 novembre 1716; MC/ET/XXXIV/388
      contrat de mariage; Prinet, Eustache Romain
    - Chirée (Gilles) menuisier rue des Poirées § Certificat aux décès de .., 20 décembre 1716; MC/ET/XXXIV/388
      Chirée, Gilles
    - Garnier (Joseph) maître serrurier rue aux Febvres § apprentissage, 30 décembre 1716; MC/ET/XXXIV/388
      contrat d'apprentissage; Garnier, Joseph
    - Serrurier (apprentissage) § Contrat pour 6 ans entre Guillaume Legnay, portier du Louvre, et Joseph Garnier, maître serrurier, au profit de Gaspard. Logé, nourri par son maître. Moyennant 200 livres, 30 décembre 1716; MC/ET/XXXIV/388
  - Minutes. 1717, janvier - 1717, mars, janvier 1717 - mars 1717; MC/ET/XXXIV/389
    - Cazin (Jacques) maître maçon rue Mouffetard § Convention, 9 janvier 1717; MC/ET/XXXIV/389
    - Montulé (Thomas) graveur de point de France rue Saint-Germain-l'Auxerrois § bail à .., 10 janvier 1717; MC/ET/XXXIV/389
      bail; Montulé, Thomas
    - Brunettau (Michel) maître potier d'étain rue du Longpont § transport, 11 janvier 1717; MC/ET/XXXIV/389
      Brunettau, Michel
    - Saffrey (Gervais), maître menuisier à Chateauneuf § Procuration déposée, 30 janvier 1717; MC/ET/XXXIV/389
      procuration; Saffrey, Gervais
    - Benou (Jean), orfèvre, rue du Four § Mariage de .., 3 février 1717; MC/ET/XXXIV/389
      contrat de mariage; Benou, Jean
    - Titre nouvel concernant Jean-Baptiste Nattier, peintre ordinaire du roi en son Académie royale, demeurant rue Froidmanteau. et Jean-Marc Nattier, peintre de l'Académie royale à Amsterdam, héritiers de Marc Nattier, peintre ordinaire du roi en son Académie., 15 mars 1717; MC/ET/XXXIV/389
      titre nouvel; Froidmanteau (rue); Nattier, Jean Marc; Nattier, Jean-Baptiste; Nattier, Marc; peintre; peintre
    - Mercier (Antoine) marchand de tapisseries à Aubusson § obligation, 22 mars 1717; MC/ET/XXXIV/389
      obligation; Mercier, Antoine
    - Fouquet de Sainte-Olive (Etienne) maître maçon rue de Jouy § Devis et marché (réparations), 26 septembre 1717; MC/ET/XXXIV/389
      devis; marché; Fouquet de Sainte-Olive, Etienne
  - Minutes. 1717, avril - 1717, juin, avril 1717 - juin 1717; MC/ET/XXXIV/390
    - Rance (Alexis) maître graveur au grand Perron de la cour du Palais § transaction, 23 avril 1717; MC/ET/XXXIV/390
      accord; Rance, Alexis
    - Cholet (Nicolas) marchand faïencier rue Saint Honoré § attermoiement, 28 avril 1717; MC/ET/XXXIV/390
      Cholet, Nicolas
    - AVOCAT EN Parlement MASSON (Alexandre) + le 8 mai rue aux Fèvres paroisse de la magd en la Cité § Inventaire, 13 mai 1717; MC/ET/XXXIV/390
      inventaire; Masson, Alexandre
    - MASSON (Alexandre) Veuf de d/ll/ Bougon avocat en Pt rue aux ferres en la Cité + 8 mai § Inventaire, 13 mai 1717; MC/ET/XXXIV/390
    - Planié (Jean) maître maçon rue Saint § Compromis (succession), 14 mai 1717; MC/ET/XXXIV/390
    - Cazin (Jacques) maître maçon rue Mouffetard § Compromis, 14 mai 1717; MC/ET/XXXIV/390
    - Groux (François), maître peintre, rue Mazarine § Mariage de .., 7 juin 1717; MC/ET/XXXIV/390
      contrat de mariage; Groux, François
    - Cazin (Jacques) maître maçon rue Mouffetard § transport, 11 juin 1717; MC/ET/XXXIV/390
    - Landois (Michel), peintre, de l'académie Saint-Luc § testament de la femme de -, 15 juin 1717; MC/ET/XXXIV/390
      testament; Landois, Michel
    - Simonneau (Jean) maître fondeur § renonciation à la succession de .., 16 juin 1717; MC/ET/XXXIV/390
      Simonneau, Jean
    - D'Ecosse (Claude) maître doreur rue Lévesque § Transaction, obligation et transport, 17 juin 1717; MC/ET/XXXIV/390
      obligation; accord; D'Ecosse, Claude
    - Planié (Pierre) maçon § Sentence arbitrale, 28 juin 1717; MC/ET/XXXIV/390
      Planié, Pierre
  - Minutes. 1717, juillet - 1717, septembre, juillet 1717 - septembre 1717; MC/ET/XXXIV/391
    - Estienne (Jean) maître graveur rue de la Calandre § Inventaire après décès du frère de .., 9 juillet 1717; MC/ET/XXXIV/391
      inventaire; Estienne, Jean
    - Estienne (Louis) maître graveur rue de la Calandre § Inventaire après décès du frère de .., 9 juillet 1717; MC/ET/XXXIV/391
      inventaire; Estienne, Louis
    - Babault (Jean), marchand orfèvre, rue Saint-Louis § Quittance, 10 juillet 1717; MC/ET/XXXIV/391
      quittance; Babault, Jean
    - Homet (Pierre), peintre, rue de la Vieille Draperie § déclarations [pièces annexes]; Inventaire, 23 juillet 1717; MC/ET/XXXIV/391
      inventaire; déclaration; Homet, Pierre
    - Babault (Jean) marchand orfèvre; rue Saint Louis § Inventaire après décès de .., 6 septembre 1717; MC/ET/XXXIV/391
      inventaire; Babault, Jean
    - Faciot (Pierre), orfèvre, rue de la Calandre § Transaction, 25 septembre 1717; MC/ET/XXXIV/391
      accord; Faciot, Pierre
    - Jolivet (Louis) maçon rue du Petit Moine § Conventions, 26 septembre 1717; MC/ET/XXXIV/391
      Jolivet, Louis
  - Minutes. 1717, octobre - 1717, décembre, octobre 1717 - décembre 1717; MC/ET/XXXIV/392
    - De Saint Germain (Charles) maçon rue Cocatrix § quittance, 1er octobre 1717; MC/ET/XXXIV/392
      quittance; De Saint Germain, Charles
    - Durant (Henri) maître fondeur rue aux Febvres § Inventaire après décès de .., 4 octobre 1717; MC/ET/XXXIV/392
      inventaire; Durant, Henri
    - Lemercier Gabriel, maître menuisier, rue de Grenelle § Quittance, 4 octobre 1717; MC/ET/XXXIV/392
      quittance; Grenelle (rue de); Lemercier, Gabriel; menuisier
    - Bachoux (Sébastien) maître fondeur § transport de droits, 21 octobre 1717; MC/ET/XXXIV/392
      transport de droits; Bachoux, Sébastien
    - Le roy (François), peintre et sculpteur, au Pont Notre Dame § don mutuel, 26 octobre 1717; MC/ET/XXXIV/392
      donation; Le Roy, François
    - Devis reconnu des ouvrages de maçonnerie, charpenterie, serrurerie, vitrerie, peinture etc... à faire dans une maison sise rue Levesque (butte Saint-Roch), appartenant à M. Brochat, par Nicolas Delivet, maître maçon, entrepreneur., 20 novembre 1717; MC/ET/XXXIV/392
      Aucun dessin, transformations.
      devis; Evêque (rue de l'); Brochat (M.); Delivet, Nicolas; chef d'entreprise; maçon
    - Marché de serrurerie, puis marché de couverture, pour une maison sise rue Quincampoix, appartenant à François-Jean Dionis, notaire, par Toussaint Marchand et Jean Bretonnier., 22 novembre 1717; MC/ET/XXXIV/392
      marché; Quincampoix (rue); Bretonnier, Jean; Dionis, François Jean; Marchand, Toussaint; notaire
    - Baillet (Pierre) maître faïencier rue aux Febvres § bail à .., 22 novembre 1717; MC/ET/XXXIV/392
    - Devis et marché de maçonnerie pour la construction à neuf de deux corps d'hôtel sis rue Quincampoix, appartenant à M. Dionis, notaire, par Nicolas Carel, architecte et maître maçon., 23 novembre 1717; MC/ET/XXXIV/392
      devis; marché; Quincampoix (rue); Carel, Nicolas; Dionis (M.); architecte; maçon; notaire
    - Chaulot (Claude) architecte juré expert de bâtiments rue Saint-Maur § Vente, 30 novembre 1717; MC/ET/XXXIV/392
      acte de vente; Chaulot, Claude
    - Boiteau (Jean Baptiste) graveur rue Gervais Laurent § Mariage de .., 28 décembre 1717; MC/ET/XXXIV/392
      contrat de mariage; Boiteau, Jean Baptiste
    - Boiteau (Jean-Baptiste), peintre de l'académie Saint-Luc à Paris § Mariage du fils de feu .., 28 décembre 1717; MC/ET/XXXIV/392
      contrat de mariage; Boiteau, Jean-Baptiste
  - Minutes. 1718, janvier - 1718, février, janvier 1718 - février 1718; MC/ET/XXXIV/393
    - Rousseau (Hiérome) maître maçon rue du Gros Chenet § Convention et Mainlevée, 21 janvier 1718; MC/ET/XXXIV/393
      Rousseau, Hiérome
    - Paris (Remy) maître graveur rue de Gesvres § Mariage de .., 23 janvier 1718; MC/ET/XXXIV/393
      contrat de mariage; Paris, Remy
    - Estienne (Jean Baptiste) maître graveur rue de la Calandre § quittance, 24 février 1718; MC/ET/XXXIV/393
      quittance; Estienne, Jean Baptiste
  - Minutes. 1718, mars - 1718, mai, mars 1718 - mai 1718; MC/ET/XXXIV/394
    - Brusseau (Julien) marchand Tapissier à Paris § Procuration de la veuve de .., 29 avril 1718; MC/ET/XXXIV/394
      procuration; Brusseau, Julien
    - Heron (Jean Baptiste Guillaume) entrepreneur de bâtiments rue Tirechappe § Mariage de .., 1er mai 1718; MC/ET/XXXIV/394
      contrat de mariage; Heron, Jean Baptiste Guillaume
    - Castel (Pierre) maçon rue Saint Pierre aux Boeufs § Mainlevée, 10 mai 1718; MC/ET/XXXIV/394
      Castel, Pierre
    - Dereige (André), maître peintre et sculpteur en bois, rue Gervais Laurent § Sous-bail, 13 mai 1718; MC/ET/XXXIV/394
      bail; Dereige, André
    - Audouÿ (Pierre) maçon rue de la Vannerie § Vente de maison à .., 30 mai 1718; MC/ET/XXXIV/394
      acte de vente; Audouÿ, Pierre
  - Minutes. 1718, juin - 1718, juillet, juin 1718 - juillet 1718; MC/ET/XXXIV/395
    - Bourbon (Gaspard) maître maçon rue Beauregard § Comparutions, 20 juin 1718; MC/ET/XXXIV/395
    - De Saint Léger (Guillaume) maître menuisier fg. Saint Martin § bail à .., 22 juin 1718; MC/ET/XXXIV/395
      bail; De Saint Léger, Guillaume
    - Estienne (Jean) maître graveur rue de la Calandre § Consentement, 30 juin 1718; MC/ET/XXXIV/395
      Estienne, Jean
    - Estienne (Louis) maître graveur rue de la Calandre § Consentement, 30 juin 1718; MC/ET/XXXIV/395
      Estienne, Louis
    - Rabault (Laurent) sculpteur fg. Saint Denis § Convention, 9 juillet 1718; MC/ET/XXXIV/395
      Rabault, Laurent
    - Tremblet (Jean Claude) maître fondeur; rue Guérin Boisseau § Mainlevée, 12 juillet 1718; MC/ET/XXXIV/395
      Tremblet, Jean Claude
    - Daufresne (Nicolas) entrepreneur de bâtiments à Argenteuil § transaction entre .. et procureur en la juridiction des bâtiments du palais, 12 juillet 1718; MC/ET/XXXIV/395
      accord; Daufresne, Nicolas
    - Oré (Louis) entrepreneur de bâtiments au Vieux Louvre § Transaction, 12 juillet 1718; MC/ET/XXXIV/395
      accord; Oré, Louis
    - Audouÿ (Pierre) maçon rue de la Vannerie § Bail, 26 juillet 1718; MC/ET/XXXIV/395
      bail; Audouÿ, Pierre
  - Minutes. 1718, août - 1718, octobre, août 1718 - octobre 1718; MC/ET/XXXIV/396
    - Rousseau (Pierre) entrepreneur de bâtiments rue de Bretagne au Marais § appart (d'un devis des ouvrages de charpenterie dans une maison appartenant aux grand couvent des Augustins), 1er août 1718; MC/ET/XXXIV/396
      devis; Rousseau, Pierre
    - Imbert (Jean Claude) maître tourneur rue de la Vaunerie § bail à .., 4 août 1718; MC/ET/XXXIV/396
      bail; Imbert, Jean Claude
    - Azon (Christophe) maître peintre et doreur quai Peletier § Mariage de .., 5 août 1718; MC/ET/XXXIV/396
      contrat de mariage; Azon, Christophe
    - Huré (Pierre) maître serrurier rue de la Pelleterie § obligation rapportée, 8 août 1718; MC/ET/XXXIV/396
      obligation; Huré, Pierre
    - Bail concernant Jérôme Vallet, graveur ordinaire du roi en son Académie de peinture et sculpture, rue Saint-Jacques., 16 août 1718; MC/ET/XXXIV/396
      bail; Saint-Jacques (rue); Vallet, Jérôme (1667-17..); graveur
    - Moré (Simon), marchand orfèvre, rue des Arcis § Quittance, 30 août 1718; MC/ET/XXXIV/396
      quittance; Moré, Simon
    - Inventaire après décès de Jean-Pierre Cochart, libraire, rue de la Pelleterie (+ inventaire de la boutique)., 15 septembre 1718; MC/ET/XXXIV/396
      inventaire après décès; Pelleterie (rue de la); Cochart, Jean-Pierre; libraire
    - Estienne (Louis) maître graveur place Maubert § désistement de plainte, 17 octobre 1718; MC/ET/XXXIV/396
    - Estienne (Jean) maître graveur rue de la Calandre § procuration, 30 octobre 1718; MC/ET/XXXIV/396
      procuration; Estienne, Jean
    - Estienne (Louis) maître graveur place Maubert § procuration, 30 octobre 1718; MC/ET/XXXIV/396
      procuration; Estienne, Louis
    - Turlet (Antoine) entrepreneur de bâtiments rue Jean de Lespine § Quittance (réparations), 13 mai 1724; MC/ET/XXXIV/396
      quittance; Turlet, Antoine
  - Minutes. 1718, novembre - 1718, décembre, novembre 1718 - décembre 1718; MC/ET/XXXIV/397
    - Delamarre (Nicolas) marchand lapidaire place Dauphine § Inventaire après décès de .., 3 décembre 1718; MC/ET/XXXIV/397
      inventaire; Delamarre, Nicolas
  - Minutes. 1719, janvier - 1719, février, janvier 1719 - février 1719; MC/ET/XXXIV/398
    - Martin (Guillaume), orfèvre, rue Germain Laurent § Mariage de .., 3 février 1719; MC/ET/XXXIV/398
      contrat de mariage; Martin, Guillaume
    - Grebet (Claude) maître horloger rue Germain Laurent § Mariage de .., 6 février 1719; MC/ET/XXXIV/398
      contrat de mariage; Grebet, Claude
    - Testament de Marie Lefèvre, femme d'Antoine Dieu, peintre ordinaire du roi, auparavant veuve de Jean Delaporte, maître peintre., 8 février 1719; MC/ET/XXXIV/398
      testament; Delaporte, Jean; Dieu, Antoine; Lefèvre, Marie; peintre; peintre
    - Delamarre (Nicolas) marchand lapidaire place Dauphine § Partage de la succession de .., 28 février 1719; MC/ET/XXXIV/398
      partage; Delamarre, Nicolas
  - Minutes. 1719, mars - 1719, mai, mars 1719 - mai 1719; MC/ET/XXXIV/399
    - Abstention de François Desportes, peintre ordinaire du roi, et conseiller en son Académie de peinture et sculpture, aux galeries du Louvre., 15 avril 1719; MC/ET/XXXIV/399
      renonciation; Orties-du-Louvre (rue des); Desportes, François; peintre
    - Berthe (Martin), marchand orfèvre, place Dauphine § Constitution, 18 avril 1719; MC/ET/XXXIV/399
      constitution de rente; Berthe, Martin